【裁判字號】    99,易,108
【裁判日期】    990430
【裁判案由】    竊盜
【裁判全文】
臺灣花蓮地方法院刑事判決               99年度易字第108號
公  訴  人  臺灣花蓮地方法院檢察署檢察官
被      告  丙○○
上列被告因竊盜案件，經檢察官提起公訴（99 年度偵字第986、
1144、1179、1180、1387、1409號），被告於準備程序中就被訴
事實為有罪之陳述，經本院裁定進行簡式審判程序，判決如下：
    主  文
丙○○犯如附表所示之罪，宣告主文各如附表所示。如附表編號
1、6所示罪刑，應執行罰金新台幣捌仟元，如易服勞役，以新台
幣壹仟元折算壹日。如附表編號2、3、4、5、7 所示罪刑，應執
行拘役壹佰貳拾日，如易科罰金，以新台幣壹仟元折算壹日。
    事實及理由
一、犯罪事實：丙○○為精神中度障礙之人，前因多次竊盜案件
    ，分別經台灣花蓮地方法院以96年度易字第302號、第339號
    、97年度易字第68 號判處罪刑，並經裁定應執行有期徒刑3
    年確定，於民國96年10月1日入監執行，於98年6月11日縮短
    刑期假釋出監交付保護管束，指揮書執畢日期99年6月28 日
    （尚未執行完畢，不構成累犯）。詎復意圖為自己不法之所
    有，於如附表所示時間、地點，竊取如附表所示之財物。嗣
    因花蓮縣警察局吉安分局吉安派出所員警執行查贓勤務循線
    查獲如附表編號3 所示之竊盜犯行，丙○○於其如附表編號
    1、2、4、5、6、7之犯行經有偵查犯罪職權之公務員發覺前
    ，主動向花蓮縣警察局吉安分局吉安派出所警員自首上述 6
    次犯行，並接受裁判。
二、認定犯罪事實之證據名稱：
  (一)被告丙○○於警詢、偵查及本院準備程序、審理時之自白。
  (二)被害人戊○○、丁○○、甲○○、乙○○於警詢之指訴。證
    人阮炎牆、陳巧臻、莊幸寶、巫明仁於警詢之證述。
  (三)贓物認領保管單4紙、廢棄物資源回收切結書影本2紙、現場
    照片合計42張。
三、論罪科刑：
  (一)核被告丙○○如附表各次所為，均係犯刑法第320條第1項之
    竊盜罪。被告於行為後，於如附表編號1、2、4、5、6、7所
    示犯罪為有偵查犯罪職權之公務員發覺前，主動向花蓮縣警
    察局吉安分局吉安派出所警員自首犯行，且接受裁判等情，
    有卷附花蓮縣警察局吉安分局吉安派出所警員偵查報告4 件
    可稽，被告係對於未發覺之犯罪自首而接受裁判，爰就如附
    表編號1、2、4、5、6、7部分依刑法第62條前段規定減輕其
    刑。另被告前所犯竊盜罪經裁定應執行有期徒刑3 年確定，
    於96年10月1日入監執行，於98年6月11日縮短刑期假釋出監
    交付保護管束，指揮書執畢日期為99年6月28 日，被告為如
    附表各次犯行時尚未執行完畢等情，有台灣高等法院被告前
    案紀錄表在卷可稽，檢察官認被告構成累犯，容有誤認，併
    予敘明。又行為時因精神障礙或其他心智缺陷，至其辨識行
    為違法或依其辨識而行為之能力顯著減低者，得減輕其刑，
    刑法第19條第2 項定有明文。查被告為中度精神障礙之人，
    有中華民國身心障礙手冊在卷可參；又被告國中肄業程度，
    沒有工作，因家裡沒錢故為竊盜，為被告陳述在卷（見警詢
    筆錄），可見被告因智能障礙，在自主、職業、溝通、社交
    、經濟和獨立等生活適應功能不良；再參被告所為如附表所
    示各次竊盜行為，與被告認知功能及現實判斷力受損，因應
    能力失調，自我控制力及道德觀薄弱有關，應可認定依其辨
    識而行為之能力顯著減低，爰依上述規定就如附表編號3 部
    分減輕其刑，就如附表編號1、2、4、5、6、7部分遞減其刑
    。被告就如附表各次行為犯意各別、行為互殊，應予分論併
    罰。
  (二)爰審酌被告前有多次竊盜前科紀錄，素行不佳，因智能障礙
    長期無工作而竊取他人財物之犯罪動機、目的、手段，對被
    害人造成財產上之損害，惟犯後坦承犯行態度良好等一切情
    狀，各量處如主文所示之刑，暨就如附表編號1、6部分諭知
    易服勞役之折算標及就如附表編號2、3、4、5、7 部分諭知
    易科罰金之折算標準，並分別定其應執行之刑，以資懲儆。
四、依刑事訴訟法第299條第1項前段、第273條之1第1項、第310
    條之2，刑法第320條第1項、第62條前段、第19條第2項、第
    41條第1項前段、第42條第3項、第51條第6款、第7款，判決
    如主文。
本案經檢察官龔書安到庭執行職務。
中    華    民    國    99    年    4     月    30    日
                  刑事第二庭    法  官  蔡寶樺
以上正本證明與原本無異。
如不服本判決應於收受送達後10日內向本院提出上訴書狀，並應
敘述具體理由。其未敘述上訴理由者，應於上訴期間屆滿後20日
內向本院補提理由書(均須按他造當事人之人數附繕本)「切勿逕
送上級法院」。告訴人或被害人如對於本判決不服者，應具備理
由請求檢察官上訴，其上訴期間之計算係以檢察官收受判決正本
之日期為準。
中    華    民    國    99    年    4     月    30    日
                                書記官
附錄本判決論罪科刑法條全文：
中華民國刑法第320條第1項：
意圖為自己或第三人不法之所有，而竊取他人之動產者，為竊盜
罪，處5  年以下有期徒刑、拘役或 5 百元以下罰金。
附表：
┌─┬──────┬────────┬──────┬─────┬───┐
│編│犯罪時間    │犯  罪  方  法  │所犯法條    │宣  告  刑│備  註│
│號│、地點      │及所竊財物      │、罪名      │          │      │
├─┼──────┼────────┼──────┼─────┼───┤
│1 │98年12月下旬│徒手竊取巫明仁所│刑法第320條 │丙○○犯竊│自首  │
│  │某日某時許，│管理全家便利商店│第1項之竊盜 │盜罪，處罰│（起訴│
│  │在花蓮市德安│內之休閒棉襪3雙 │罪          │金新台幣伍│書事實│
│  │一街223巷口 │、三花牌白色內衣│            │仟元，如易│六）  │
│  │全家便利商店│1件、海倫仙度絲 │            │服勞役，以│      │
│  │內。        │洗髮乳1瓶、SH牌 │            │新台幣壹仟│      │
│  │            │造型髮雕霜1瓶， │            │元折算壹日│      │
│  │            │得手後供己使用。│            │。        │      │
├─┼──────┼────────┼──────┼─────┼───┤
│2 │99年1月11日 │徒手竊取乙○○所│刑法第320條 │丙○○犯竊│自首  │
│  │凌晨1時許， │經營日生冷氣維修│第1項之竊盜 │盜罪，處拘│（起訴│
│  │在花蓮市德安│廠內之冷氣壓縮機│罪          │役參拾日，│書事實│
│  │一街223巷3號│1台，得手後轉賣 │            │如易科罰金│五）  │
│  │日昇冷氣維修│予不知情之莊幸寶│            │，以新台幣│      │
│  │廠門口。    │所經營之家華資源│            │壹仟元折算│      │
│  │            │回收場，得款381 │            │壹日。    │      │
│  │            │元。            │            │          │      │
├─┼──────┼────────┼──────┼─────┼───┤
│3 │99年1月11日 │徒手竊取戊○○所│刑法第320條 │丙○○犯竊│（起訴│
│  │凌晨3時許， │經營府城資源回收│第1項之竊盜 │盜罪，處拘│書事實│
│  │在花蓮市文光│廠內之電桶1個， │罪          │役參拾日，│一）  │
│  │路50巷52號府│得手後轉賣予不知│            │如易科罰金│      │
│  │城資源回收場│情之阮炎牆所經營│            │，以新台幣│      │
│  │。          │之加興資源回收廠│            │壹仟元折算│      │
│  │            │，得款新台幣（下│            │壹日。    │      │
│  │            │同）655元。     │            │          │      │
├─┼──────┼────────┼──────┼─────┼───┤
│4 │99年1月上旬 │徒手竊取丁○○所│刑法第320條 │丙○○犯竊│自首  │
│  │某日凌晨3時 │經營權威冷凍行之│第1項之竊盜 │盜罪，處拘│（起訴│
│  │許，在花蓮市│冷氣機銅管5-6 公│罪          │役參拾日，│書事實│
│  │忠正路221號 │斤，得手後轉賣予│            │如易科罰金│二）  │
│  │權威冷凍行前│不詳之資源回收廠│            │，以新台幣│      │
│  │門口處。    │，得款1000元。  │            │壹仟元折算│      │
│  │            │                │            │壹日。    │      │
├─┼──────┼────────┼──────┼─────┼───┤
│5 │99年1月下旬 │徒手竊取甲○○所│刑法第320條 │丙○○犯竊│自首  │
│  │（起訴書誤載│經營晟利電機行內│第1項之竊盜 │盜罪，處拘│（起訴│
│  │為上旬，應予│之馬達銅線20公斤│罪          │役肆拾日，│書事實│
│  │更正）某日12│，得手後轉賣予不│            │如易科罰金│三）  │
│  │時許，在花蓮│詳之流動資源回收│            │，以新台幣│      │
│  │現吉安鄉慈惠│車，得款3000餘元│            │壹仟元折算│      │
│  │二街78號晟利│。              │            │壹日。    │      │
│  │電機行內。  │                │            │          │      │
├─┼──────┼────────┼──────┼─────┼───┤
│6 │99年1月28日 │徒手竊取陳巧臻所│刑法第320條 │丙○○犯竊│自首  │
│  │11時許，在花│保管光南文具行內│第1項之竊盜 │盜罪，處罰│（起訴│
│  │蓮市○○路  │之黑色皮包1個， │罪          │金新台幣肆│書事實│
│  │537號光南大 │得手後供己使用。│            │仟元，如易│四）  │
│  │批發文具行內│                │            │服勞役，以│      │
│  │。          │                │            │新台幣壹仟│      │
│  │            │                │            │元折算壹日│      │
│  │            │                │            │。        │      │
├─┼──────┼────────┼──────┼─────┼───┤
│7 │99年2月1日11│徒手竊取甲○○所│刑法第320條 │丙○○犯竊│自首  │
│  │時許，在花蓮│經營晟利電機行內│第1項之竊盜 │盜罪，處拘│（起訴│
│  │現吉安鄉慈惠│之馬達銅線40公斤│罪          │役伍拾日，│書事實│
│  │二街78號晟利│，得手後轉賣予不│            │如易科罰金│三）  │
│  │電機行內。  │詳之流動資源回收│            │，以新台幣│      │
│  │            │車，得款5000餘元│            │壹仟元折算│      │
│  │            │。              │            │壹日。    │      │
└─┴──────┴────────┴──────┴─────┴───┘

司法院資訊處製作；財團法人民間司法改革基金會備份。
